# Marcos Yus



#### **RESUMEN Y OBJETIVOS**

Programador con experiencia en desarrollo web y aplicaciones multiplataformas.

También me considero una persona comprometida, formal y con ganas de aprender así como de renovarse continuamente.

Puedes encontrar más información sobre mi en mi portfolio.

#### **IDIOMAS**

Castellano - Nativo

Valenciano - Nativo

Inglés - B2

## LINKEDIN

linkedin.com/in/marcos-yus-torio

## TELÉFONO

688930125

## **EMAIL**

yustoriomarcos@gmail.com

## **GITHUB**

github.com/VexTheShadow

#### **EXPERIENCIA**

MARZO 2024 - OCTUBRE 2024

Especialista en ciberseguridad | BorealOS | Castellón de la plana

## Responsabilidades:

- Apoyo en proyectos de IA.
  - o Python, Pandas, Scikit-learn
- Liderazgo en la migración de sistemas Php con Docker.
- Desarrollo de software especializado a medida y programación de RasPI.
  - o Git, U-boot, bash scripting.
- Certificados SSL, instalación y securización de sistemas

## OCTUBRE 2023 - FEBRERO 2024

Cripto espacio y Ciberseguridad | Castellón de la plana

Durante este tiempo estuve compaginando el estudio y la formación por cuenta propia así como algunos proyectos personales, lo cual me permitió descubrir varias tecnologías.

- Smart contracts con Solidity.
- Profundización en distribuciones Linux como Kali y Parrot.

### MARZO 2022 - OCTUBRE 2023

Programador web | Ztudio | Castellón de la plana

# Responsabilidades:

- Creación de páginas / aplicaciones web mediante el desarrollo e implementación de funcionalidades a medida, así como su debido mantenimiento.
  - o Php, Vue.js, SQL, HTML, CSS, Bootstrap, JavaScript, Wordpress...
- Comunicación con los clientes en materia de diseño y desarrollo de los proyectos, así como la valoración y creación de tareas para el desarrollo de los mismos.
  - Metodologías AGILE, gestión de tareas y recursos.

# **EDUCACIÓN**

Curso de especialización en ciberseguridad | IES El Caminàs | Octubre 2023 - Junio 2024

Curso en el cual he aprendido las bases y los fundamentos de la ciberseguridad, así como la fortificación de los sistemas y la puesta en producción segura.

- Securización de S.O, redes, aplicativos y otros elementos.
- Creación de pipelines automatizadas con pruebas unitarias.
- Protocolos de respuesta ante incidentes.

Grado superior en Desarrollo de Aplicaciones Multiplataforma (DAM) | IES El Caminàs | Octubre 2020 - Junio 2022